CARLOS MALDONADO

Carlos.maldonado7@gmail.com

(+56) 959565275

Comuna: Maipú.

GitHub: Carlos-maldonado578

SOBRE MÍ

Me destaco por ser una persona ordenada, paciente en mi trabajo y con los demás.

Puedo trabajar bajo presión sin ningún problema y también me gusta generar un buen ambiente laboral, ya que así me desenvuelvo de mejor manera con mis compañeros.

Busco demostrar mis habilidades como también potenciarlas de acuerdo a las exigencias del cargo.

Finalicé programa intensivo de Full Stack Python en Talento Digital de Coding Dojo (octubre 2020 a febrero 2021). Además, cuento con 7 años de experiencia en Impulsa Personas (ex franquicia tributaria).

ESTUDIOS

- Official Scrum Fundamentals Certification en Klever Team.(link Credly)
- Curso Fundamentos de Python para pentesting en Capacitación USACH (10 horas).
- Talento Digital Curso Full Stack Python Trainee octubre 2020 a febrero 2021 (428 horas)
- Ingeniería en Administración de Empresas en INACAP. De marzo 2017 a diciembre 2018 (incompleto).

EXPERIENCIA

Junio 2021 y actualmente

OTIC Proforma - Analista Capacitación Cementos Melón

- Encargado de la realización del proceso de DNC de la compañía.
- Encargado de gestionar y controlar el presupuesto de capacitación y Sence de la empresa.
- Coordinación de actividades de capacitación.
- Realización de informes de capacitación y análisis de gastos.
- Creación y levantamiento de procesos de capacitación.
- Atención al cliente interno y externo.

Diciembre 2018 a octubre 2018

OTIC Proforma - Ejecutivo en terreno en Inmobiliaria suKsa

- Realización de DNC (Detección de Necesidades de Capacitación).
- Presupuesto anual con costo empresa y franquiciable.
- Cotización para las áreas correspondientes de la empresa.
- Creación de grupos, gestión de las invitaciones, coordinación y liquidación de cursos y emisión de certificados.
- Atención al cliente interno y externo.

EXPERIENCIA

Agosto 2018 a noviembre

OTIC Proforma - Analista de Capacitación en Red de Salud UC CHRISTUS

- 2018
- Coordinación de cursos SENCE y cursos costo empresa.
- Atención al cliente interno de la empresa.
- Armado de sala de clases para cursos de presenciales.
- Gestión de liquidación de cursos y emisión de certificados para los participantes.
- Manejar plataforma de capacitación y generar informes de avance.
- Cotización con proveedores.

Agosto 2011 a diciembre 2017

Corporación SOFOFA

Coordinación de cursos SENCE y cursos costo empresa, armado de sala de clases para cursos de presenciales, gestión de liquidación de los cursos y emisión de certificados para los participantes, gestión de plataforma de capacitación y generación de informes de avance, cotización con proveedores y clientes internos de la empresa.

- 2011-2012: Asistente de Capacitación LAN Chile.
- 2013-2014: Asistente de Capacitación en Derco S.A.
- 2015: Asistente de Capacitación Kaufmann S.A.
- 2016-2017: Asistente de Capacitación LAN Chile.

HABILIDADES BLANDAS

- Liderazgo.
- Trabajo en equipo.
- Innovación.
- Proactivo.
- Organización.
- Atención al cliente interno y externo.
- Capacidad de adaptación.

HABILIDADES TÉCNICAS

- Manejo de Office (Excel nivel medio avanzado, Word, Power Point).
- Franquicia tributaria y ley SENCE.
- HTML5 y CSS.
- JavaScript básico.
- GIT y Github.

- API and Ajax.
- MySQL.
- Python.
- Django
- Participación en "Hackaton" de ReCoders.
- Kali Linux (herramientas para pentesting).
- Otras distros de linux para uso común como Ubuntu y Linux Lite.